【裁判字號】    98,交聲,7
【裁判日期】    980108
【裁判案由】    違反道路交通管理處罰條例聲明異議
【裁判全文】
臺灣士林地方法院交通事件裁定           98年度交聲字第7號
原處分機關  臺北市交通事件裁決所
異 議 人即
受 處 分人  甲○○
上列異議人即受處分人因違反道路交通管理處罰條例案件，對於
臺北市交通事件裁決所97年12月2 日所為之處分（原處分案號：
北市裁申字第裁22-CS0000000號）聲明異議，本院裁定如下：
    主  文
異議駁回。
    理  由
一、按汽車駕駛人，行經有燈光號誌管制之交岔路口闖紅燈者，
    處新臺幣（下同）1,800 元以上5,400 元以下罰鍰，並記違
    規點數3 點，道路交通管理處罰條例第53條第1 項、第63條
    第1 項第3 款，分別定有明文。
二、原處分意旨略以：異議人即受處分人（下稱異議人）甲○○
    於97年8 月29日14時23分許，駕駛車牌號碼DU-2467 號自用
    一般小客車，在臺北縣汐止市○○路與新台五路之設有燈光
    號誌管制之交岔路口，由新台五路違規闖越紅燈左轉駛入大
    同路，經警當場拍照採證後，逕行舉發「駕車行經有燈光號
    誌管制之交岔路口闖紅燈」之違規，爰依道路交通管理處罰
    條例第53條第1 項之規定，裁處異議人罰鍰2,700 元，並依
    同條例第63條第1 項第3 款規定，記違規點數3 點。
三、異議人聲明異議意旨略以：伊於燈號轉為黃燈時，即因路口
    壅塞而在停止線前方停車，嗣燈號轉為紅燈後，因聽聞後方
    及左前方傳來救護車聲響，為免阻礙救護車前進，乃不得已
    貿然闖越紅燈向右前方前行。原處分未予詳查，遽予裁罰，
    實難甘服云云。
四、本院查：
(一)、異議人於前揭舉發違規時間，駕駛車牌號碼DU-2467 號自用
    一般小客車，在行經臺北縣汐止市○○路與新台五路之設有
    燈光號誌管制之交岔路口時，闖越路口紅燈通過停止線乙情
    ，為異議人所是認，並有攝得異議人車行方向之路口燈號已
    為紅燈時，其所駕駛之車輛尚未通過路口停止線，嗣於燈號
    仍為紅燈時，其車輛通過停止線進入路口之連續彩色照片4
    幀在卷可稽（附於本院卷第16頁至第17頁）。堪認異議人確
    有原處分所指駕駛汽車闖越紅燈之違規行為無訛。
(二)、異議人雖以其係禮讓救護車通行，乃不得已闖越紅燈云云置
    辯。然由前揭採證照片觀之，自異議人車輛出現在路口停止
    線後方時起，至其車輛通過停止線，並左轉駛入大同路時止
    ，其後方或其左前方，均無任何救護車，且上開照片顯示異
    議人車輛為連貫車流之最後一部車，於異議人車輛左轉駛入
    大同路後，垂直方向之車輛即陸續前行進入路口，亦即異議
    人車輛後方之車輛並無因禮讓救護車，而尾隨異議人車輛前
    行之情形，此即可排除異議人所稱其後方有救護車之可能；
    參以異議人於通過路口停止線後，旋即左轉駛入大同路，並
    無所辯稱為禮讓救護車而「向右前方」前進之情形，況且異
    議人車輛於通過路口停止線時，係行駛在內側車道（左轉車
    道），而異議人前向原處分機關申訴時，表示其後方之救護
    車係朝基隆方向駛去（申訴書附於本院卷第18頁），果真如
    此，以該處之路況，該救護車則應係行駛外側車道右轉，並
    無受異議人車輛阻礙之虞，異議人更無須以「向右」前進方
    式禮讓該救護車。綜上，異議人所辯，顯非有據，不足採憑
    。
五、綜上，本件異議人確有於原處分所載時、地，駕駛自用小客
    車闖越交岔路口紅燈而行駛之違規事實，堪予認定。原處分
    機關以本案違規事實明確，援引首揭規定，裁處異議人罰鍰
    2,700 元，並記違規點數3 點，認事用法均無違誤，異議人
    猶執前詞不服處分，其異議為無理由，應予駁回。
據上論斷，應依道路交通案件處理辦法第19條，裁定如主文。
中    華    民    國     98    年    1    月     8    日
                    交通法庭法  官  吳祚丞
以上正本證明與原本無異。
如不服本裁定應於送達後5 日內，向本院提出抗告書狀。
（均須按他造當事人之人數附繕本）。
                            書記官  方蘭芬
中    華    民    國    98    年    1     月     8    日


司法院資訊處製作；財團法人民間司法改革基金會備份。
